臺灣高雄地方法院刑事判決　　　　　　　　　　　　　九十年度易字第三三一六號
　　公　訴　人　臺灣高雄地方法院檢察署檢察官
　　被　　　告　乙○○
　　被　　　告　辛○○
　　被　　　告　己○○
　　右　一　人
　　選任辯護人　侯永福
右列被告因傷害等案件，經檢察官提起公訴（八十九年度偵字第二六三七○號），本
院判決如左：
    主  文
乙○○共同傷害人之身體，處拘役伍拾日，如易科罰金，以佰元折算壹日；又公然
侮辱人，處拘役肆拾日，如易科罰金，以佰元折算壹日。應執行拘役捌拾伍日，如
易科罰金，以佰元折算壹日。
辛○○共同傷害人之身體，處拘役肆拾日，如易科罰金，以佰元折算壹日。
己○○傷害人之身體，處拘役肆拾日，如易科罰金，以佰元折算壹日。
    事  實
一、乙○○、辛○○（原名︰楊新居，民國八十七年十二月十日改名）二人本在高雄
    市○○區○○路二七○號四樓分別賃屋而居，而己○○與其母丁○、其弟戊○○
    等人在該址一樓開設「蠻牛牛肉拉麵店」。乙○○、辛○○二人於民國八十九年
    十月十四日上午十一時三十分許，在高雄市○○區○○路二七○號一樓己○○家
    中拉麵店，曾因水電、停車及機車輪胎被刺破等問題與丁○、戊○○母子發生口
    角爭執；翌日中午十二時三十分許，己○○家中拉麵店中午對外營業期間，乙○○（偕同其子兒童林○文，年籍詳卷，另由臺灣高雄少年法院以九十年度兒護字
    第一號審理在案）、辛○○、己○○、丁○等四人，在上址一樓公眾得出入之拉
    麵店內，竟互相心生怨懟，乙○○、己○○二人分別基於傷害犯意，雙方發生互
    毆、拉扯及口角爭執等情事，丁○、兒童林○文見狀，欲將乙○○、己○○二人
    拉開，不臆，辛○○進入該拉麵店後，即與己○○、丁○發生推擠、拉扯之行為
    ，並厲聲與己○○、丁○二人發生口角爭執；乙○○於前揭時、地，另起犯意，
    在己○○家中拉麵店中午對外營業期間，公然以臺語「幹你娘」、「你娘臭ＧＹ
    」、「破麻」、「破ＧＹ」及「幹你娘祖馬」等粗俗言語謾罵侮辱己○○。己○○因遭乙○○、辛○○及兒童林○文等三人毆打、推擠或拉扯等行為，受有左膝
    挫傷瘀血腫六Ｘ五公分、左上臂挫傷瘀血腫五Ｘ五公分、鼻樑挫傷瘀血腫三Ｘ二
    公分、左臉部挫傷瘀血腫四Ｘ四公分、左腹部挫傷瘀血腫七Ｘ八公分等傷害；丁○因遭辛○○推擠、拉扯等受有左肘挫傷瘀血腫四Ｘ五公分、左頸挫傷瘀血腫七
    Ｘ三公分、左腿挫傷瘀血腫四Ｘ四公分、右前臂挫傷瘀血腫六Ｘ二公分等傷害；
    乙○○因遭己○○毆打、推擠及拉扯等行為，受有雙側上肢多處紅腫、抓傷、瘀
    傷及右小腿背側一處瘀傷等傷害。
二、案經己○○、丁○、乙○○分別訴由高雄市政府警察局三民第二分局報請臺灣高
    雄地方法院檢察署檢察官偵查起訴。
    理  由
一、訊據被告乙○○、辛○○、己○○分別就右揭事實均坦承不諱，核與告訴人己○○、丁○、乙○○等人指訴情節相符，並經證人即兒童林○文、處理員警甲○○
    丙○○、被告辛○○之子庚○○、被告己○○之弟戊○○分別於本院審理中到庭
    證述綦詳，復有被告乙○○、己○○及告訴人丁○等三人分別受有如事實欄所示
    傷害之診斷證明書三紙、被告己○○受傷照片七幀在卷可稽，另有高雄市政府警
    察局三民第二分局員警工作紀錄簿影本乙紙、被告己○○提出為被告乙○○、辛○○、己○○等三人所供承屬實之案發當日錄音帶及譯文各乙捲（份）附卷足憑
    。參以，右揭事實，亦據臺灣高雄少年法院以九十年兒護字第一號少年事件審理
    並同此認定在案，經本院依職權調取臺灣高雄少年法院八十九年度兒調字第六七
    號、九十年度兒護字第一號全部卷宗核閱無訛，並有臺灣高雄少年法院九十年度
    兒護字第一號裁定在卷（偵查卷頁二七至二九）可攷，足認被告乙○○、辛○○
    、己○○等三人自白應與事實相符。是本案事證已臻明確，被告乙○○、辛○○
    、己○○等三人犯行洵堪認定，應予依法論科。
二、核被告乙○○所為，係犯刑法第二百七十七條第一項之傷害罪及同法第三百零九
    條第一項之公然侮辱罪；被告辛○○、己○○，均係犯刑法第二百七十七條第一
    項之傷害罪。被告乙○○、辛○○二人對於前揭傷害犯行，有犯意聯絡及行為分
    擔，應以共同正犯論。被告乙○○所犯上開二罪，犯意各別，行為互殊，罪名不
    同，應分論併罰之。爰審酌被告乙○○、辛○○、己○○等三人及告訴人丁○前
    曾為居住三民區○○路二七○號上、下樓層之鄰居，因細故導致雙方口角爭執互
    相毆打、推擠或拉扯而發生本案，殊不知鄰居間之相處應以和為貴，敦親睦鄰亦
    屬吾國固有之道德；又被告乙○○、辛○○等人與告訴人丁○分別為人母親或父
    親，當知身教重於言教，在今日文明理性之社會中，遇事應以理性態度解決並面
    對之，而非動輒以詈罵、打鬥等非理性方法逼迫對方接受，從己身做起，為子女
    榜樣，實為促進社會祥和風氣之一大助力；復斟酌被告乙○○、己○○二人前未
    曾有何不良犯罪前科紀錄，有臺灣高等法院被告全國前案紀錄表可徵，素行尚可
    ，另考量被告三人犯罪行為之動機、目的、刺激、手段、所生危害及犯罪後之態
    度等一切情狀，分別量處如主文所示之刑，並分別諭知易科罰金之標準。被告乙○○部分併定應執行之刑，且諭知易科罰金之標準。
據上論斷，應依刑事訴訟法第二百九十九條第一項前段，刑法第二十八條、第二百七
十七條第一項、第三百零九條第一項、第五十一條第六款、第四十一條第一項，罰金
罰鍰提高標準條例第一條前段、第二條，判決如主文。
中      華      民      國    九十一    年      二      月      五      日
                                  臺灣高雄地方法院刑事第二庭
                                      法  官  劉  定  安
右正本證明與原本無異。
如不服本判決，應於判決送達後十日內，向本院提出上訴狀。
                                      書記官  歐  文  政
中    華    民    國      九十一      年      二      月      六      日
附錄本案論罪科刑法條全文︰
中華民國刑法第二百七十七條第一項
傷害人之身體或健康者，處三年以下有期徒刑、拘役或一千元以下罰金。
中華民國刑法第三百零九條第一項
公然侮辱人者，處拘役或三百元以下罰金。
